【裁判字號】    99,抗,9
【裁判日期】    990412
【裁判案由】    確認債權關係不存在
【裁判全文】
臺灣高等法院花蓮分院民事裁定             99年度抗字第9號
抗  告  人  甲○○
上列抗告人與相對人新裕資產管理股份有限公司確認債權關係不
存在事件，抗告人不服臺灣臺東地方法院中華民國99年1月5日97
年度重訴字第19號裁定，提起抗告，本院裁定如下：
    主  文
原裁定廢棄。
    理  由
一、原裁定意旨略以：抗告人不服臺灣臺東地方法院97年度重訴
    字第19號確認債權關係不存在事件所為抗告人敗訴之判決，
    提起上訴，依法應繳納上訴裁判費新臺幣(下同)181,284元
    ，惟抗告人僅繳納裁判費16,350元，經裁定命補正，抗告人
    逾期仍未補正，則抗告人之上訴自非合法，爰裁定駁回其上
    訴等語。
二、抗告意旨略以：抗告人因不諳法律程序，於原審委請律師請
    求確認繼承保證債權不存在，目的在於撤銷假扣押裁定及假
    扣押之執行，原審未闡明確認抗告人訴之原因事實係撤銷假
    扣押裁定，致判決駁回抗告人於原審之訴，抗告人爰提起上
    訴，並已就撤銷假扣押裁定之同一請求之基礎事實，依民事
    訴訟法第446條第1項、第255條第1項第2款、第3款變更訴之
    聲明，請求撤銷臺灣臺東地方法院89年度裁全字第291號假
    扣押裁定，並以假扣押裁定保全之債權100萬元為訴訟標的
    價額繳納第二審裁判費在案，並非未繳納裁判費。本件訴訟
    標的價額，應依變更後上訴聲明核定為撤銷假扣押裁定保全
    之債權100萬元，原裁定以並非抗告人上訴聲明請求之原審
    債權12,364,520元核定訴訟標的價額並命繳納裁判費，抗告
    人業已提起抗告，然原審仍於99年1月5日以未補繳裁判費為
    由裁定駁回上訴，即有未當。且第二審上訴是否准予變更及
    減縮上訴聲明，乃第二審法院之職權，原裁定竟將已繳納裁
    判費之上訴駁回，認事用法即有違失，爰依法提起抗告，請
    求廢棄原裁定等語。
三、經查：
  1.抗告人於原審起訴請求確認其與相對人間之債權關係不存在
    ，經原審法院判決敗訴後，抗告人提起上訴，其上訴聲明請
    求：(1)廢棄原判決。(2)上項廢棄部分，請求撤銷臺灣臺東地
    方法院89年度裁全字第291號假扣押裁定，有抗告人於原審
    之上訴狀在卷可按，足認抗告人上訴聲明已與原審訴之聲明
    不同而有所變更。參酌原審法院89年度裁全字第291號假扣
    押裁定係以債權人（原台東區中小企業銀行股份有限公司）
    以334,000元為債務人甲○○供擔保後，得對於債務人之財
    產在100萬元之範圍內為假扣押，有原審法院上開假扣押裁
    定可按，則本件抗告人上訴請求撤銷前開假扣押裁定所得受
    之客觀利益應為100萬元。原審以第一審訴訟標的之金額計
    算第二審裁判費為181,284元，並命抗告人全數繳納，於法
    即有未合。
  2.又抗告人對於原審命其補繳裁判費之裁定業已提起抗告，並
    經本院以其抗告有理由而廢棄原裁定，有本院99年度抗字第
    6號裁定可按，則原審以抗告人未補繳裁判費而駁回其上訴
    ，已有未合。抗告意旨指摘原裁定不當，請求廢棄原裁定，
    為有理由，爰裁定如主文。
四、據上論結，本件抗告為有理由，依民事訴訟法第492條，裁
    定如主文。
中    華    民    國    99    年    4     月    12    日
                  民事庭審判長法  官  何方興
                              法  官  許仕楓
                              法  官  林碧玲
以上正本係照原本作成。
抗告人不得再抗告。
相對人得再抗告：
本裁定除以適用法規顯有錯誤為理由外，不得再抗告。如提起再
抗告，應於收受送達後10日內委任律師為訴訟代理人向本院提出
再抗告狀（均須按他造當事人之人數附繕本）。並繳納再抗告費
新台幣１千元。
中    華    民    國    99    年    4     月    12    日
                              書記官  李閔華

司法院資訊處製作；財團法人民間司法改革基金會備份。
